# 租赁费由别的单位代付下的现金流

提问人：wx_62e62e1e9336 时间：2023-05-06 10:45:
请问租赁费由关联方代付，已根据新租赁准则对该部分确认了使用权资产和租赁负债，因公司未实际支付，现金流部分是否不体现？如后续公司向关联方支付了代垫费用，那么该部分现金流体现在经营活动还是筹资活动

回答人：chenyiwei
1 、因为该笔租金由关联方代付，所以在代付时点，本企业无现金流出，现金流量表中不反映。
2 、后续向关联方归还垫款时，如可明确识别还款金额与对应的欠款形成原因（代付租金）之间的关联，则根据被代付的款项性质，仍作为筹资活动现金流出；如果多笔往来款以净额结算，无法分清与原始形成来源之间的对应关系的，则可以作为经营活动现金流出。